【裁判字號】    87,上易,2508
【裁判日期】    900823
【裁判案由】    違反專利法
【裁判全文】
臺灣高等法院刑事判決                          八十七年度上易字第二五八號
    上  訴  人
    即  被  告  乙○○
右上訴人因違反專利法案件，不服臺灣台北地方法院八十七年度易字第九四二號，中
華民國八十七年三月三十一日第一審判決（起訴案號：臺灣台北地方法院檢察署八十
六年度偵字第二○八六九號）提起上訴，本院判決如左：
    主  文
原判決撤銷。
乙○○無罪。
    理    由
一、公訴意旨如附件起訴書所載。
二、公訴人及原審認定被告乙○○涉嫌陳列、販賣仿冒告訴人甲○○已取得新式樣第
    ○五一一八一號專利權之「錶殼」產品，而觸犯專利法第一百二十九條罪嫌云云
    ，無非係以告訴人提出經濟部中央標準局新式樣第○五一一八一號專利証書影本
    、告訴人刊登廣告銷售其產品之廣告影本等為其認定被告犯罪之論據。訊據上訴
    人即被告堅決否認有侵害告訴人之專利權，辯稱告訴人主張取得新式樣專利之「
    錶殼」產品，並不具有新式樣之要件，於告訴人取得新式樣專利前，該式樣已見
    於刊物，且告訴人之新式樣專利權業經相關人舉發，而由主管單位撤銷其專利權
    在案，故被告並無侵害告訴人專利權可言等語。
三、經查：按凡新式樣於申請前有相同或近似之新式樣，已見於刊物或已公開使用者
    ，不得申請取得新式樣專利。專利法第一百零七條第一項、第一款規定甚明，本
    件告訴人於八十四年六月三十日以「錶殼」之形狀向經濟部中央標準局（八十八
    年一月二十六日改制為經濟部智慧財產局）申請新式樣專利，經該局准予專利，
    於公告期滿審查確定後，固發給新式樣第○五一一八一號專利証書，嗣關係人瑞
    士商瑞士勞力士錶廠提出檢舉，經經濟部中央標準局審查結果認定舉發成立，應
    撤銷告訴人專利權之審定，告訴人不服，經經濟部、行政院分別決定駁回告訴人
    之訴願、再訴願，告訴人再據以向最高行政法院提出行政訴訟，經最高行政法院
    於九十年五月十八日以九十年度判字第八六○號判決駁回原告（即本件告訴人）
    之訴，確定撤銷告訴人前開專利權之審定，此有最高行政法院九十年度判字第八
    六○號判決一份在卷可考，自堪認定。則本件被告縱有如公訴人所指於八十六年
    九月九日在台北市○○街二四七號前第十一攤位陳列、販賣告訴人所指之「錶殼
    」產品，核亦無侵害告訴人上開新式樣專利權問題，當甚明確，此外，復查無其
    他積極証據足以証明被告有公訴人所指之犯行，本件尚屬不能証明被告犯罪，原
    審未加詳查，逕為被告有罪之諭知，核有未洽，被告上訴執此指摘原判決不當，
    為有理由，應將原判決撤銷改判，並依法諭知被告無罪。
據上論結，應依刑事訴訟法第三百六十九條第一項前段、第三百六十四條、第三百零
一條第一項前段，判決如主文。
本案經檢察官賴俊雄到庭執行職務。
中      華      民      國    九十      年      八      月    二十三    日
                              台灣高等法院刑事第二十三庭
                                    審判長法  官  黃  瑞  華
                                          法  官  吳      燦
                                          法  官  雷  雯  華
右正本證明與原本無異。
不得上訴。
                                          書記官  黃  嬿  婉
中      華      民      國     九十     年      八    月      二十三    日


司法院資訊處製作；財團法人民間司法改革基金會備份。
